【裁判字號】    95,交聲,430
【裁判日期】    951214
【裁判案由】    交管條例聲異
【裁判全文】
臺灣板橋地方法院交通事件裁定         95年度交聲字第430號
原處分機關  交通部公路總局臺北區監理所板橋監理站
異  議  人
即受處分人  乙○○
上列異議人因違反道路交通管理處罰條例案件，對於交通部公路
總局臺北區監理所板橋監理站於民國94年12月14日以板監裁字裁
41-A4J603875號違反道路交通管理事件裁決書所為之處分，聲明
異議，本院裁定如下：
    主  文
異議駁回。
    理  由
一、異議意旨略以：異議人於民國94年8 月25日上午11時50分許
    ，騎乘車牌號碼CW9-400 號重型機車，沿臺北市○○○路往
    西直行至西寧北路口，當時忠孝西路上是綠燈，伊在紅綠燈
    號誌下面停下來要接電話，但是沒有接到，伊在那邊看了一
    下，看是誰打給伊的，之後伊就回撥，但沒有撥通，當時忠
    孝西路上仍是綠燈，伊就騎上去忠孝橋，在伊之前已經有一
    部機車被攔下來。伊並非從西寧北路右轉上忠孝橋，並未闖
    紅燈右轉云云，卻被舉發闖紅燈右轉，爰依法聲明異議云云
    。
二、按汽車駕駛人，行經有燈光號誌管制之交岔路口闖紅燈者，
    處新臺幣一千八百元以上五千四百元以下罰鍰，並記違規點
    數三點，道路交通管理處罰條例第53條、第63條第1 項第3
    款分別定有明文。
三、經查：本件異議人即受處分人乙○○於94年8 月25日上午11
    時50分許，騎乘車牌號碼CW9-400 號重型機車，沿臺北市○
    ○○路往南行駛至忠孝西路口，於管制燈號為紅燈時闖紅燈
    右轉往忠孝橋行駛，經臺北市政府警察局交通警察大隊直屬
    第三分隊警員甲○○當場掣單舉發，異議人未於應到案日期
    （94年9 月9 日）前向原處分機關提起申訴，嗣原處分機關
    於94年12月14日以板監裁字裁41-A4J603875號違反道路交通
    管理事件裁決書，就異議人闖紅燈之違規，依道路交通管理
    處罰條例第53條及第63條第1 項第3 款之規定裁處異議人罰
    鍰新臺幣四千五百元，並記違規點數三點，異議人於收受該
    裁決書後，於95年1 月2 日向原處分機關提起申訴，經臺北
    市政府警察局交通警察大隊嗣於95年1 月26日函知「臺端於
    94年8 月25日11時50分，騎乘旨揭機車沿西寧北路（往南）
    行駛至忠孝西路口，於號誌為紅燈時，未依序停等而逕行紅
    燈右轉往忠孝橋行駛，執勤員警依法攔停稽查，告知違規事
    實後，以掌電字第A4J603875 號違反道路交通管理事件通知
    單舉發案，經查當時忠孝西路號誌為綠燈且並無車輛往西上
    忠孝橋，位於忠孝橋上坡道之執勤員警可明確看見臺端騎乘
    之機車紅燈右轉行駛之違規情形，‧‧‧本案違規屬實」，
    異議人嗣又於95年3 月14日提出聲明異議等情，有上開裁決
    書、送達證書、臺北市政府警察局94年8 月25日掌電字第A4
    J603875 號舉發違反道路交通管理事件通知單（以下簡稱舉
    發通知單）、臺北市政府警察局交通警察大隊95年1 月26日
    北市警交大執字第09530173000 號函影本等件在卷可稽。又
    舉發本件違規之臺北市政府警察局交通警察大隊直屬第三分
    隊警員甲○○到庭結證稱：我在忠孝橋上坡處執勤，上坡時
    會分快車道及機車道，中間有分隔島，取締由西寧北路北往
    西紅燈右轉上忠孝橋的違規車輛，如果忠孝西路上綠燈時，
    西寧北路是紅燈，且不能右轉，我看到駕駛人從西寧北路那
    裡右轉上來，我就會在分隔島上，把他攔下來。（問：你人
    在的位置距離交叉路口多遠？）50公尺。（問：你當時確實
    有看到本件CW9-400 號機車從西寧北路在紅燈的情況下右轉
    上忠孝橋嗎？）是，有看到。‧‧‧當時忠孝西路並沒有車
    子上忠孝橋，且異議人如果停在忠孝西路、西寧北路口的號
    誌下我會看到，但我並沒有看到異議人停在那裡等語明確（
    見本院95年7 月21日訊問筆錄）。徵諸證人甲○○為依法執
    行交通勤務之警員，與異議人素不相識，亦無仇隙，則證人
    自無甘冒自身觸犯偽證罪而為不實陳述之理，其證詞應可採
    信。又按交通警員掣單舉發違反道路交通管理處罰條例所列
    之違規事實，本質上為行政處分，係公務員基於職務上權力
    ，依法就特定之具體事件所為具有公法上效果之單方行政行
    為，基於公務員為公法上行為具有公信力之原則，該行政處
    分當可被推定為真正，其據以依法處分之事實認定亦為真正
    無誤。本此公信原則，立法者以道路交通管理處罰條例第92
    條第3 項之授權，賦予行政機關制定違反道路交通管理事件
    統一裁罰基準及處理細則，使勤務警員得當機處分以達其維
    護交通秩序、安全之行政目的，否則國家行政勢必窒礙難行
    。而異議人僅空言泛稱其無上開違規之情，對於其主張舉發
    有誤未能提出相關事證以供調查，本院經查亦無任何證據足
    資證明員警有捏造事實違法取締之情事，則值勤員警本其維
    護交通秩序、安全職責所為之舉發，自應受到合法、正確之
    推定。從而，原處分機關以異議人於上開時、地有駕車行經
    有燈光號誌管制之交岔路口闖紅燈之違規事實明確，且逾應
    到案期限30日以上，依違反道路交通管理事件統一裁罰基準
    表，裁處異議人罰鍰新臺幣四千五百元，並記違規點數三點
    ，於並無違誤，應予維持，本件異議為無理由，應予駁回。
據上論斷，應依道路交通管理處罰條例第87條第2 項，道路交通
案件處理辦法第19條，裁定如主文。
中    華    民    國    95    年    12    月    14    日
                      交通法庭  法  官  戴嘉清
以上正本證明與原本無異。
如不服本裁定應於送達後5 日內向本院提出抗告狀。
                                書記官  林文達
中    華    民    國    95    年    12    月    14    日


司法院資訊處製作；財團法人民間司法改革基金會備份。
